【裁判字號】    97,訴,565
【裁判日期】    970513
【裁判案由】    毒品危害防制條例
【裁判全文】
臺灣基隆地方法院刑事判決               97年度訴字第565號
公  訴  人  臺灣基隆地方法院檢察署檢察官
被      告  甲○○
上列被告因毒品危害防制條例案件，經檢察官提起公訴（97年度
毒偵字第263 、369 、516 號），被告於準備程序進行中，就被
訴事實為有罪之陳述，經本院合議庭裁定由受命法官獨任進行簡
式審判程序，判決如下：
    主  文
甲○○所犯如附表「所犯罪名」欄所示之罪，均累犯，各處如附
表「宣告刑」欄所示之刑，應執行有期徒刑壹年陸月，扣案之第
一級毒品海洛因壹包（驗餘淨重貳點捌公克）併同無法析離之
包裝袋壹只、扣案之第二級毒品甲基安非他命壹包（毛重壹點貳
伍公克）併同無法析離之包裝袋壹只，均沒收銷燬之，扣案之甲
基安非他命吸食器壹組、玻璃球壹個，均沒收。
    事  實
一、甲○○有下列前案紀錄（構成累犯），及施用毒品執行觀察
    、勒戒之紀錄：
  (一)曾因轉讓禁藥及吸用麻藥案件，經本院分別判處有期徒刑1
    年10月、8 月確定，應執行有期徒刑2 年4 月；
  (二)又因販賣麻藥及吸用麻藥案件，經臺灣宜蘭地方法院分別判
    處有期徒刑5 年4 月、6 月確定，應執行有期徒刑5 年6 月
    。與上述(一)所示案件接續執行，先於民國89年10月7 日縮短
    刑期假釋出監，迨93年10月5 日假釋期滿，其未執行之刑，
    以已執行論（構成累犯）。
  (三)再因詐欺案件，經本院判處有期徒刑3 月確定，於95年4 月
    27日易科罰金執行完畢（構成累犯）。
  (四)又因施用第一級、第二級毒品案件，由本院以95年度訴字第
    935 號判決判處應執行有期徒刑9 月確定，經減刑為有期徒
    刑4 月15日，送監執行後，又於96年8 月16日易科罰金執行
    完畢（構成累犯）。
  (五)復因施用毒品案件，經觀察、勒戒後，認有繼續施用毒品之
    傾向，經本院裁定後送強制戒治，於95年5 月26日經評定無
    繼續戒治之必要執行完畢，由臺灣基隆地方法院檢察署檢察
    官以95年度戒毒偵字第10號不起訴處分書為不起訴處分確定
    。
二、甲○○其於上開強制戒治執行完畢釋放後5 年內，又各基於
    施用第一、二級毒品海洛因、甲基安非他命之犯意，先後於
    下列時間、地點非法施用毒品：
  (一)於96年10月23日在其位於台北縣瑞芳鎮○○路187 號，將
    第二級毒品甲基安非他命放入玻璃球吸食器（未扣案），再
    以打火機點燃燒烤吸食器底部產生煙霧吸食之方式，非法施
    用第二級毒品甲基安非他命1 次；又於96年10月24日，將
    第一級毒品海洛因置入注射針筒內，摻水混合注射右手肘內
    側皮膚靜脈血管處之方式，非法施用第一級毒品海洛因1 次
    ，因甲○○為列管之毒品人口，於96年10月25日19時40分前
    往警局接受採尿送驗，結果呈嗎啡、安非他命、甲基安非他
    命陽性反應。
  (二)於96年11月11日，在其位於上址住處，將第一級毒品海洛因
    與第二級毒品甲基安非他命混合，放入玻璃球吸食器（未扣
    案），再以打火機點燃燒烤吸食器底部產生煙霧吸食之方式
    ，同時非法施用第一級毒品海洛因、第二級毒品甲基安非他
    命1 次，於96年11月12日前往警局接受採尿送驗，結果呈嗎
    啡、安非他命、甲基安非他命陽性反應。
  (三)於97年2 月1 日晚上9 時許，在在基隆市○○路267 號2 樓
    C4住處內，將第一級毒品海洛因與第二級毒品甲基安非他命
    混合，放入玻璃球吸食器（未扣案），再以打火機點燃燒烤
    吸食器底部產生煙霧吸食之方式，同時非法施用第一級毒品
    海洛因、第二級毒品甲基安非他命1 次，又於97年2 月2 日
    16時許，在基隆市○○路267 號2 樓為警查獲持有第一級毒
    品海洛因1 包（驗餘淨重2.83公克）、第二級毒品甲基安非
    他命1 包（毛重1.25公克），其所有供施用甲基安非他命之
    吸食器1 組及玻璃球1 個。
二、案經基隆市警察局第二分局、第三分局及臺北縣政府警察局
    瑞芳分局報告臺灣基隆地方法院檢察署檢察官偵查起訴。
    理  由
一、本件被告所犯者非為死刑、無期徒刑、最輕本刑為3 年以上
    有期徒刑之罪或高等法院管轄第一審案件，其於準備程序進
    行中，先就被訴事實為有罪之陳述，經告知其簡式審判程序
    之旨，並聽取公訴人及被告之意見後，本院依刑事訴訟法第
    273 條之1 第1 項之規定，裁定由受命法官獨任進行簡式審
    判程序，且依同法第273 條之2 規定，簡式審判程序之證據
    調查，不受第159 條第1 項、第161 條之2 、第161 條之3
    、第163 條之1 及第164 條至第170 條規定之限制，合先敘
    明。
二、上開事實，業據被告於檢察偵查時及本院準備程序及審理時
    坦承在卷，而被告於上述所示時間、地點先後為警查獲後採
    集尿液，均呈甲基安非他命、安非他命、嗎啡、可待因之陽
    性反應，此有台灣尖端先進生技醫藥股份有限公司濫用藥物
    檢驗報告、臺灣檢驗科技股份有限公司濫用藥物尿液檢驗報
    告3 紙附卷可稽，復有如事實欄所示之物品扣案足資佐證，
    而事實欄二、(三)扣案之第一級毒品海洛因1 小包，經送法務
    部調查局鑑驗結果，確含第一級毒品海洛因成，驗餘淨重1.
    25公克，有法務部調查局97年2 月24日鑑定通知書各1 份在
    卷可佐。又其前因施用毒品案件，經觀察、勒戒後，認有繼
    續施用毒品之傾向，經本院裁定後送強制戒治，於95年5 月
    26日經評定無繼續戒治之必要執行完畢，由臺灣基隆地方法
    院檢察署檢察官以95年度戒毒偵字第10號不起訴處分書為不
    起訴處分確定等情，亦有臺灣高等法院被告前案紀錄表附卷
    足佐。綜上所陳，被告於前次強制戒治於94年5 月26日執行
    完畢，5 年內再犯本案施用第一、二級毒品海洛因、甲基安
    非他命，罪證明確，犯行洵堪認定，自應依法論科。
三、論罪科刑部分：
  (一)查海洛因、甲基安非他命分係毒品危害防制條例第2 條第2
    項第1 款、第2 款所定之第一級、第二級毒品，核被告所為
    係犯毒品危害防制條例第10條第1 項、第2 項之施用第一級
    、第二級毒品罪。被告持有第一級毒品海洛因及第二級毒品
    甲基安非他命之低度行為，應為施用第一級、第二級毒品之
    高度行為所吸收，不另論罪。而被告事實欄二、(二)、(三)所示
    ，分別同時非法施用第一級毒品海洛因及第二級毒品甲基安
    非他命1 次，各係一行為觸犯上開2 罪名，均為想像競合犯
    ，各應依刑法第55條規定，從較重之施用第一級毒品罪處斷
    。被告先後所犯上開4 罪，犯意各別，行為不同，應予分論
    併罰。
  (二)被告前曾受如事實欄所示之有期徒刑執行完畢，有臺灣高等
    法院被告前案紀錄表在卷可按，其於受一、(二)至(四)所示有期
    徒刑執行完畢後之5 年內，故意再犯本件有期徒刑以上之罪
    ，為累犯，其所犯上開4 罪，均應依刑法第47條第1 項加重
    其刑。
  (三)爰審酌被告犯罪之動機、曾有施用毒品之前科仍不知戒除，
    惟犯罪後坦承犯行，且所犯之施用毒品犯行乃戕害自己身心
    健康，並未危及他人等一切情狀，分別量處如主文所示之刑
    ，併定其應執行之刑。
四、沒收部分：
  (一)扣案之第一級毒品海洛因1 包（淨重2.83公克）併同無法析
    離之包裝袋1 只、第二級毒品甲基安非他命1 包（毛重合計
    1.25公克）上開包裝毒品之包裝袋應整體視為查獲之毒品，
    故上開毒品及包裝袋、殘渣袋，均依毒品危害防制條例第18
    條第1 項前段之規定，宣告沒收銷燬之（蓋無論以何種方式
    包裝袋與其內裝之毒品，包裝袋內均會有極微量毒品殘留，
    故上述包裝袋1 只應整體視為查獲毒品，一併依前揭規定宣
    告沒收銷燬之，參見最高法院95年度臺上字第3739號、第73
    54號判決）。
  (二)扣案之吸食器1 組及玻璃球1 個，經核非專供施用毒品之器
    具，均係被告所有且係供其施用第二級毒品甲基安非他命所
    用之物，業據被告供明在卷，爰依刑法第38條第1 項第2 款
    規定宣告沒收。
據上論斷，應依刑事訴訟法第273 條之1 第1 項、第299 條第1
項前段，毒品危害防制條例第10條第1 項、第2 項、第18條第1
項前段、第23條第2 項，刑法第11條、第55條、第47條第1 項、
第51條第5 款、第38條第1 項第2 款，判決如主文。
本案經檢察官乙○○到庭執行職務。
中    華    民    國    97    年    5     月    13    日
                  刑事第三庭法  官  黃永定
以上正本證明與原本無異。
如不服本判決應於收受本判決後10日內向本院提出上訴書狀，其
未敘述上訴理由者，並得於提起上訴後10日內向本院補提理由書
狀（均須按他造當事人之人數附繕本）「切勿逕送上級法院」。
中    華    民    國    97    年    5     月    13    日
                            書記官  劉珍珍
附錄本案所犯法條：
毒品危害防制條例第10條：
I施用第一級毒品者，處 6 月以上 5 年以下有期徒刑。
II施用第二級毒品者，處 3 年以下有期徒刑。
附表：
┌───┬──────────┬───────┬───────────┐
│編號  │    犯罪行為        │所犯罪名      │    宣告刑            │
├───┼──────────┼───────┼───────────┤
│ 一   │96年10月23日，施用第│施用第二級毒品│處有期徒刑月。      │
│      │二級毒品甲基安非他命│罪            │                      │
├───┼──────────┼───────┼───────────┤
│ 二   │96年10月24日晚上，施│施用第一級毒品│處有期徒刑柒月。      │
│      │用第一級毒品海洛因  │罪            │                      │
│      │                    │              │                      │
├───┼──────────┼───────┼───────────┤
│ 三   │96年11月11日，同時施│施用第一級毒品│處有期徒刑玖月。      │
│      │用第一級毒品海洛因、│罪            │                      │
│      │第二級毒品甲基安非他│              │                      │
│      │命                  │              │                      │
├───┼──────────┼───────┼───────────┤
│ 四   │97年2 月1 日晚上9 時│施用第一級毒品│處有期徒刑玖月，扣案之│
│      │許，同時用第一級毒品│罪            │第一級毒品海洛因壹包（│
│      │海洛因、第二級毒品甲│              │驗餘淨重合計貳點捌參公│
│      │基安非命            │              │克）併同無法析離之包裝│
│      │                    │              │袋壹只、第二級毒品甲基│
│      │                    │              │安非他命壹包（毛重壹點│
│      │                    │              │貳伍公克）併同無法析離│
│      │                    │              │之包裝袋壹只，均沒收銷│
│      │                    │              │燬之，扣案之甲基安非他│
│      │                    │              │命吸食器壹組、玻璃球壹│
│      │                    │              │個，均沒收。          │
└───┴──────────┴───────┴───────────┘


司法院資訊處製作；財團法人民間司法改革基金會備份。
